臺灣高等法院高雄分院刑事裁定
111年度聲字第700號
聲明異議人  
即受刑人    陳俊福



上列聲明異議人因槍砲彈藥刀械管制條例案件，對於臺灣高雄地
方檢察署檢察官執行之指揮（111年度執更岸字第843號）聲明異
議，本院裁定如下：
    主  文
聲明異議駁回。
    理  由
一、聲明異議意旨略以：聲明異議人即受刑人（下稱異議人）因
    違反毒品危害防制條例及槍砲彈藥刀械管制條例案件，經本
    院以111年度聲字第331號裁定應執行有期徒刑12年8月，異
    議人於上開案件定應執行刑前已分別先繳易科罰金4月及8月
    （共計已繳納12月），臺灣高雄地方檢察署111年執更岸字
    第843號指揮書內僅將易科執畢扣除11月，顯與異議人實際
    繳納易科罰金12月不相符合，影響異議人權益甚鉅，檢察官
    之執行指揮顯有不當之處，請諭令檢察官重新換發執行指揮
    書（易科執畢應扣除修正為12月），如無法將易科執畢扣除
    修正為12月，請諭令檢察官退還異議人溢繳部分（1個月罰
    金），為此聲明異議等語。
二、按受刑人以檢察官執行之指揮為不當者，得向諭知該裁判之
    法院聲明異議，刑事訴訟法第484條定有明文。是對於刑之
    執行得聲明異議之事由，僅限於「檢察官執行之指揮為不當
    」者。而此所稱「檢察官執行之指揮不當」，應指檢察官有
    積極執行指揮之違法及其執行方法有不當等情形而言。又裁
    判確定前犯數罪者，併合處罰之，刑法第50條第1項前段定
    有明文。此數罪併罰之案件，其各罪判決均係宣告刑，並非
    執行刑，檢察官並無決定執行刑之權，縱令各案中一部分犯
    罪之宣告刑在形式上已經執行完畢，依最高法院47年台抗字
    第2號判例意旨，仍應依法聲請犯罪事實最後判決之法院裁
    定，然後再依所裁定之執行刑，換發指揮書併合執行。是數
    罪併罰案件，於定執行刑之前，有部分犯罪先行確定，而先
    予執行完畢者，仍應於數罪之裁判均確定後，依刑法規定，
    定其應執行之刑，並俟檢察官指揮執行其應執行之刑時，就
    形式上已執行完畢部分，予以折抵扣除，始屬適法（最高法
    院103年台抗字第372號裁定意旨參照）。
三、經查：
　㈠異議人因違反毒品危害防制條例案件，經臺灣屏東地方法院
    以107年度簡字第440號判決判處有期徒刑6月、3月，應執行
    有期徒刑8月確定；因違反毒品危害防制條例案件，經臺灣
    高雄地方法院以107年度簡字第2766號判決判處有期徒刑4月
    確定，上開2案件嗣經臺灣高雄地方法院以108年度聲字第10
    5號裁定應執行有期徒刑11月。異議人復因違反槍砲彈藥刀
    械管制條例案件，經本院以108年度上訴字第716號判決判處
    有期徒刑6年8月、7年4月，應執行有期徒刑12年，並經最高
    法院以109年度台上字第2697號判決駁回上訴而確定。上開
    有期徒刑6月、3月、4月、6年8月、7年4月，因合於數罪併
    罰之要件，臺灣高等檢察署高雄檢察分署檢察官乃依異議人
    之請求，向本院聲請定其應執行之刑，經本院以111年度聲
    字第331號裁定應執行有期徒刑12年8月等情，有異議人提出
    之本院111年度聲字第331號裁定及臺灣高等法院被告前案紀
    錄表在卷可稽。
　㈡檢察官依據本院111年度聲字第331號裁定之執行刑，換發執
    行指揮書（111年度執更岸字第843號）就異議人所犯各罪併
    合執行，並於執行指揮書上「罪名及刑期」欄載明「…（執
    畢十一月，尚須執行十一年九月）」；於「備註」欄則載明
    「3.本件係本署107執助646、108執102（前兩件已定刑11月
    並執畢）及109執5450（即111觀執更58）三件定應執行刑」
    ，就形式上已執行完畢之本院111年度聲字第331號裁定附表
    編號1、2所示之罪所曾定之應執行有期徒刑11月部分，予以
    折抵扣除，自無違法或不當可言。
　㈢本院111年度聲字第331號裁定特予指明該裁定附表編號1、2
    所示之罪曾定應執行有期徒刑11月，此部分已易科罰金執畢
    部分，應由檢察官於換發執行指揮書時予以扣除之旨。異議
    人雖主張其就上開裁定附表編號1、2所示之罪業已繳納合計
    12月之易科罰金款云云，惟經本院向臺灣高雄地方檢察署函
    詢異議人就上開案件繳納易科罰金情形，據該署以111年6月
    30日雄檢信岸108執更417字第1119048765號函檢附相關繳款
    證明（見本院卷第49至53頁），可知異議人繳納易科罰金款
    情形分別為：107年7月17日繳納新臺幣（下同）39,000元、
    107年8月16日繳納40,000元、107年9月17日繳納40,000元、
    107年10月17日繳納40,000元、107年11月19日繳納40,000元
    、107年12月17日繳納44,000元、108年3月12日繳納32,000
    元、108年4月12日繳納30,000元、108年5月13日繳納30,000
    元，是異議人繳納之易科罰金款總額為335,000元，此即有
    期徒刑11月以1,000元折算1日之易科罰金總額，故異議人空
    言實際繳納易科罰金12月云云，無從採信。
四、綜上所述，本件檢察官之指揮執行，合法有據，異議人指摘
    檢察官之指揮執行不當，並無可採，其聲明異議，為無理由
    ，應予駁回。
據上論結，應依刑事訴訟法第486條，裁定如主文。　
中　　華　　民　　國　　111 　年　　7 　　月　　21　　日
                  刑事第九庭    審判長法  官  莊崑山
                                      法  官  惠光霞
                                      法  官  林家聖
以上正本證明與原本無異。
如不服本裁定應於送達後5日內向本院提出抗告狀。
中　　華　　民　　國　 111　　年　　7 　　月　　21　　日
                                      書記官  馬蕙梅